臺灣高雄地方法院刑事判決　　　　　 100年度交簡上字第96號
上　訴　人
即　被　告　潘育輝
上列上訴人因過失傷害案件，不服本院於中華民國100 年4 月1
日所為100 年度交簡字第564 號第一審刑事簡易判決（起訴書案
號：99年度偵字第24637 號），提起上訴，本院管轄之第二審合
議庭判決如下：
    主  文
上訴駁回。
潘育輝緩刑貳年。
    事  實
一、證據能力部分：按被告以外之人於審判外之言詞或書面陳述
    ，除法律有規定者外，不得作為證據；被告以外之人於審判
    外之陳述，雖不符刑事訴訟法第159 條之1 至同條之4 之規
    定，而經當事人於審判程序同意作為證據，法院審酌該言詞
    陳述或書面陳述作成時之情況，認為適當者，亦得為證據。
    當事人、代理人或辯護人於法院調查證據時，知有刑事訴訟
    法第159 條第1項 不得為證據之情形，而未於言詞辯論終結
    前聲明異議者，視為有前項之同意，刑事訴訟法第159 條第
    1 項、第159 條之5 分別定有明文。查本判決所引用之其他
    各項據以認定事實之傳聞證據，上訴人即被告（下稱被告）
    潘育輝及公訴人於本院言詞辯論終結前，均不爭執而未曾聲
    明異議，本院審酌該等言詞及書面陳述作成時之情況，並無
    出於任意性或不正取供，或違法或不當情事，且客觀上亦無
    不可信之情況，堪認為適當，揆諸前開說明，依法均有證據
    能力，合先敘明。
二、本案經本院審理結果，認第一審判決之認事用法及量刑均無
    不當，應予維持，除於證據部分補充「被告潘育輝於本院審
    理中之自白、邱外科醫院100 年6 月21日邱醫字第100060號
    函暨所附100 年6 月3 日邱外科醫院乙診診斷書各1 紙」外
    ，餘均引用如附件第一審判決書（包括檢察官起訴書）記載
    之事實、證據及理由。
三、被告潘育輝以原審判決過重為由，提起本件上訴，惟上訴人
    於本院審理時業已坦承犯行，而原審以被告罪證明確，依刑
    法第284 條第1 項前段、第41條第1 項前段、刑法施行法第
    1 條之1 之規定，並審酌被告因貿然跨越雙黃實線左轉行駛
    至對向車道，致告訴人龔裕宸閃避不及發生擦撞而受有起訴
    書所載之傷害，且被告未能與告訴人達成和解，未見悔意，
    及告訴人駕駛重機車超速行駛，亦為本件車禍肇事次因，告
    訴人對於車禍之發生亦有過失等一切情狀，量處拘役40日，
    並諭知易科罰金之折算標準，其認事用法並無違誤，量刑亦
    稱妥適，被告提起上訴指摘原審判決有誤，為無理由，應予
    駁回。另查，被告前未曾因故意犯罪受有期徒刑以上刑之宣
    告，有臺灣高等法院被告前案紀錄表1 份在卷可查，茲念其
    因一時過失始誤罹刑章，且犯後坦承犯行，深知悔悟，復已
    與告訴人達成和解，告訴人亦表明願予被告自新機會，不再
    追究被告一切責任，此有本院100 年5 月30日準備程序筆錄
    1 份（見本院卷一第30頁）附卷可參，本院綜合前情，認被
    告經此教訓後，當知警惕，應無再犯之虞，被告所受之刑以
    暫不執行為適當，是併予宣告緩刑2 年，以啟自新。
據上論斷，應依刑事訴訟法第455 條之1 第1 項、第3 項、第36
8 條、第364 條、第373 條，刑法第74條第1 項第1 款，判決如
主文。
本案經檢察官鄧怡君到庭執行職務。
中    華    民    國  100     年    6     月    30    日
                  刑事第七庭    審判長法  官  陳  箐
                                      法  官  廖華君
                                      法  官  簡佩珺
以上正本證明與原本無異。
不得上訴。
中    華    民    國    100   年    6    月     30    日
                                      書記官  黃淑菁
附錄犯罪科刑法條：
中華民國刑法第284條
（過失傷害罪）
因過失傷害人者，處6 月以下有期徒刑、拘役或5 百元以下罰金
，致重傷者，處1 年以下有期徒刑、拘役或5 百元以下罰金。
從事業務之人，因業務上之過失傷害人者，處1 年以下有期徒刑
、拘役或1 千元以下罰金，致重傷者，處3 年以下有期徒刑、拘
役或2 千元以下罰金。